【裁判字號】    89,易,2431
【裁判日期】    891220
【裁判案由】    竊盜
【裁判全文】
臺灣高雄地方法院刑事判決                        八十九年度易字第二四三一號
    公  訴  人  臺灣高雄地方法院檢察署檢察官
    被      告  甲○○
    選任辯護人  康進益
                王國論
右列被告因竊盜案件，經檢察官提起公訴（八十九年度偵字第一一一四七號），本院
判決如左：
    主  文
甲○○攜帶兇器竊盜未遂，處有期徒刑拾月。
扣案十字型鏍絲起子壹支、一字型螺絲起子壹支、老虎鉗子壹把及剪刀壹把均沒收。
    事  實
一、甲○○意圖為自己不法之所有，於民國八十九年五月十六日凌晨二時二十分許，
    在高雄市○○街與察哈爾一街交會處，持可殺傷人體充作兇器使用之十字型鏍絲
    起子一支、一字型螺絲起子一支、老虎鉗子一把及剪刀一把等物，破壞丙○○所
    有停放在該處之ＸＮ－八三八八號小貨車車門及電源開關而著手竊取該車時，為
    警當場發現而未得逞，並由警當場扣得十字型鏍絲起子一支、一字型螺絲起子一
    支、老虎鉗子一把及剪刀一把等物。
二、案經高雄政府警察局三民第一分局報請臺灣高雄地方法院檢察署檢察官偵查起訴
    。
    理  由
一、訊據被告甲○○矢口否認有竊盜犯行，辯稱：我於八十九年五月十六日凌晨一時
    四十分許，接獲王姓客人連絡我所有之號碼0000000000號手機要我修
    車，該名客人向我說其貨車不能發動，於是我應該客人要求前往該處修車，我將
    該輛貨車電源取出後就坐在車上等候該客人取車，後來警察誤我偷車云云。惟查
    被告右揭犯罪事實，有被害人丙○○指訴綦詳，復有扣案十字型鏍絲起子一支、
    一字型螺絲起子一支、老虎鉗子一把及剪刀一把可稽，並有贓物認領保管收據在
    卷可按。又被告陳稱八十九年五月十六日一時四十分許，其所有遠傳電信公司所
    屬門號0000000000號接獲王姓客人以公用電話聯絡要其前往高雄市○
    ○街與察哈爾一街交會處修車等情，惟本院函調被告該上開門號行動電話之電話
    紀錄，該日凌晨零時至二時間並無任何電話紀錄，此有卷附遠傳電信公司之電話
    紀錄單在卷可稽。又被告陳述其根本不能提供該王姓男子資料供本院調查，同理
    ，假係被告未與該王姓男子當面接觸即主動抽出該貨車電源開關根本亦無法對該
    男子索討修車費，所以被告前揭辯詞顯不合理而不可採，被告罪證明確，犯行洵
    可認定。
二、按前揭所示扣案之螺絲起子、老虎鉗子及剪刀等物係可殺傷人體而可充作兇器之
    用，被告甲○○攜帶前揭螺絲起子、老虎鉗子及剪刀等物竊取貨車未能得逞，核
    其所為係犯刑法第三百二十一條第一項第三款、第二項之攜帶兇器竊盜未遂罪。
    被告上開竊盜行為未遂，依刑法第二十六條前段規定按上開所犯法條既遂犯規定
    刑度減輕其刑。審酌被告甲○○犯罪動機、目的及被害人所受損害程度及犯後態
    度等一切情狀，爰量處如主文所示之刑。扣案十字型鏍絲起子一支、一字型螺絲
    起子一支、老虎鉗子一把及剪刀一把為被告所有，已據被告供明在卷，而前揭扣
    案物品為被告行竊所用之物，爰依刑法第三十八條第一項第二款規定，併宣告沒
    收。
據上論斷，應依刑事訴訟法第二百九十九條第一項前段，刑法第三百二十一條第一項
第三款、第二項、第三十八條第一項第二款，判決如主文。
本案經檢察官乙○○到庭執行職務。
中    華    民    國     八十九     年     十二       月      二十      日
                                臺灣高雄地方法院刑事第三庭
法  官  周志賢
右正本證明與原本無異。
如不服本判決，應於判決送達後十日內，向本院提出上訴狀。
                                    書記官  簡鴻雅
中    華    民    國      九十      年       一       月       五       日
附錄本判決論罪之法條：
犯竊盜罪而有左列情形之一者，處六月以上五年以下有期徒刑：
三、攜帶兇器而犯之者。
前項之未遂犯罰之。


司法院資訊處製作；財團法人民間司法改革基金會備份。
